【裁判字號】    95,訴,2587
【裁判日期】    950920
【裁判案由】    毒品危害防制條例
【裁判全文】
臺灣高雄地方法院刑事判決              95年度訴字第2587號
公  訴  人  臺灣高雄地方法院檢察署檢察官
被      告  甲○○
                      樓（
上列被告因違反毒品危害防制條例案件，茲經檢察官提起公訴（
95年度毒偵字第5250號），並經本院合議庭裁定由受命法官獨任
進行簡式審判程序，本院判決如下：
   主  文
甲○○連續施用第一級毒品，處有期徒刑柒月。
    事  實
一、甲○○曾因施用毒品案件，經依本院以93年度毒聲字第1355
    號裁定送勒戒處所觀察、勒戒，於民國93年8 月5 日因認無
    繼續施用傾向而釋放出所，並經臺灣高雄地方法院檢察署檢
    察官以93年度毒偵字第3651號為不起訴處分確定。詎其仍未
    戒除毒癮，於前開觀察、勒戒執行完畢釋放後5 年內，竟基
    於施用第一級毒品海洛因之概括犯意，自94年12月間某日起
    至95年1 月25日中午某時止，以每7 天至10天施用1 次之頻
    率，在其位於高雄縣林園鄉○○○路365 巷63之1 號2 樓之
    住處，將第一級毒品海洛因摻入香煙內點燃吸食，連續施用
    第一級毒品海洛因多次，嗣其於95年1 月25日下午6 時45分
    許，經警依毒品危害防制條例之規定予以強制採尿送驗，呈
    嗎啡及可待因陽性反應，而查獲上情。
二、案經高雄縣政府警察局林園分局報告臺灣高雄地方法院檢察
    署檢察官偵查起訴。
    理  由
一、程序方面：
    本件被告甲○○所犯係死刑、無期徒刑、最輕本刑為3 年以
    上有期徒刑以外之罪，其於準備程序中就被訴事實為有罪之
    陳述，經本院告知簡式審判程序之旨，並聽取公訴人及被告
    意見後，合議庭裁定由受命法官獨任進行簡式審判程序，合
    先敘明。
二、實體方面：
  (一)上揭犯罪事實，業據被告於警詢及本院審理時均供承不諱，
    而被告為警查獲所採之尿液檢體，經送長榮大學，以酵素免
    疫法及氣相層析質譜法檢驗結果，均呈現嗎啡及可待因陽性
    反應，此有該大學95年2 月14日確認報告，以及列管毒品人
    口尿液檢體採集送驗紀錄表（檢體編號：10612 號）各1 紙
    附卷可稽，是足認被告之上開之自白與事實相符，被告連續
    施用第一級毒品海洛因之犯行，應堪認定。
  (二)被告前於93年間，因施用毒品案件，經本院以93年度毒聲字
    第1355號裁定送觀察、勒戒，於同年8 月5 日因認無繼續施
    用傾向而釋放出所，並經臺灣高雄地方法院檢察署檢察官以
    93年度毒偵字第3651號為不起訴處分確定等情，有臺灣高等
    法院被告前案紀錄表1 份在卷可考，是被告於本件連續施用
    第一級毒品之行為，既然均係在93年8 月5 日觀察勒戒執行
    完畢釋放後，5 年內再犯毒品危害防制條例第10條第1 項之
    罪，應依毒品危害防制條例第23條第2 項之規定，予以處罰
    。
三、論罪科刑：
(一)、核被告所為，係犯毒品危害防制條例第10條第1 項之施用第
    一級毒品罪。被告持有第一級毒品後進而施用，其持有之低
    度行為應為施用之高度行為所吸收，故不另論其持有毒品罪
    。
(二)、按刑法施行法於94年2 月2 日修正公布，且自公布日起第3
    日即自同月4 日起施行，依該法第10條之1 規定，94年1 月
    7 日立法院三讀通過修正之刑法（業經總統於同年2 月2 日
    ，以華總一義字第09400014901 號令公布），自95年7 月1
    日施行，修正後刑法將連續犯之規定刪除，故被告行為後，
    刑法已有變更，應依新修正之刑法第2 條第1 項所規定之「
    從舊從輕」原則，比較新舊法，以資決定應適用之法律。而
    被告自94年12月間某日起至95年1 月25日中午某時止，先後
    數次施用第一級毒品之行為，時間緊接，犯罪基本構成要件
    ，為連續犯，依行為時法即修正前刑法第56條之規定，應論
    以一罪，並得加重其刑至二分之一，因修正後之刑法，業已
    刪除刑法第56條關於連續犯從一重處斷，並加重其刑之規定
    ，從而依裁判時之刑法規定，被告所犯多次施用第一級毒品
    案件，應予分論併罰。是依行為時法，其數次施用第一級毒
    品海洛因之行為，應構成連續犯，最高僅可處有期徒刑7 年
    6 月，與2 次以上施用第一級毒品犯行，分論併罰結果，最
    高可處有期徒刑10年以上，相較之結果，自係修正前刑法之
    規定，較有利於被告。準此，被告前開先後多次施用第一級
    毒品海洛因之行為，為連續犯，應依修正前刑法第56條之規
    定，論以一罪，並加重其刑。
(三)、爰審酌被告前因施用毒品案件，經觀察、勒戒後，由檢察官
    為不起訴處分，仍未戒絕毒品，無視毒品對個人所帶來身心
    之戕害，及對社會治安形成潛在之危險，又因本件施用毒品
    案件，經檢察官提起公訴，顯見其無戒毒悔改之意，有再入
    監矯治必要，惟念其犯後已坦承犯行，態度良好等一切情狀
    ，量處如主文所示之刑。
據上論斷，應依刑事訴訟法第273 條之1 第1 項、第299 條第1
項前段，毒品危害防制條例第10條第1 項，刑法第11條前段、第
2 條第1 項前段，修正前刑法第56條，判決如主文。
本案經檢察官乙○○到庭執行職務。
中    華    民    國    95    年    9     月    20    日
                  刑事第十庭  法  官  鄭凱文
以上正本證明與原本無異。
如不服本判決，應於收受送達後10日內向本院提出上訴書狀。
中    華    民    國    95    年    9     月    20    日
                              書記官  林慧芬
附錄本案論罪科刑法條全文：
毒品危害防制條例第10條
施用第1級毒品者，處6月以上5年以下有期徒刑。
施用第2級毒品者，處3年以下有期徒刑。


司法院資訊處製作；財團法人民間司法改革基金會備份。
